【裁判字號】    91,連訴,2
【裁判日期】    920502
【裁判案由】    懲治走私條例
【裁判全文】
福建金門地方法院刑事判決                            九十一年度連訴字第二號
    公  訴  人  福建金門地方法院檢察署檢察官
    被      告  蘇傳富
                陳興
右列被告因懲治走私條例案件，經檢察官提起公訴（九十年度偵字第一七號），本
院判決如左：
    主  文
蘇傳富、陳興共同私運管制物品進口逾公告數額，各處有期徒刑陸月，如易科罰金
，均以參佰元折算壹日。均緩刑參年。
扣案大陸製床組拾玖組沒收。
    事  實
一、蘇傳富係台灣欣美傢俱行之負責人，夥同甲○○（另案通緝中）及陳興共同基
    於私運管制物品進口之犯意聯絡，於民國九十年六月中旬，由蘇傳富委託甲○○
    ，再由甲○○僱用陳興分別駕駛所有之「光華一一二○六號」漁船及「萬豐號
    」貨船，自連江縣南竿福沃港出海至高登海域，與不詳船名大陸漁船以接駁方式
    ，將已逾公告數額之大陸製床組六十七組（每組完稅價格新台幣（下同）二千五
    百元），合計十六萬七千五百元，私運至連江縣南竿地區，後因運費糾紛致甲○
    ○將該床組暫扣於連江縣南竿鄉仁愛村九十五號旁之倉庫內，嗣於同年八月六日
    七時許，蘇傳富因工程急需該床組之故，仍雇請不知情之工人前往該倉庫，未經
    甲○○之許可，自行破壞門鎖，強行搬運該床組（竊盜罪部分業另為不起訴處分
    ）之際，後經甲○○之母王月菊報警始循線查獲，並扣得剩餘床組十九組。
二、案經連江縣警察局報請福建金門地方法院檢察署檢察官偵查起訴。
    理  由
一、右揭犯罪事實，業據被告蘇傳富於本院審理時坦承不諱，被告陳興雖坦承私運
    床組，惟辯稱：我不知床組是從大陸運至馬祖，我以為床組是要從馬祖運往大陸
    云云。經查：懲治走私條例第二條第一項除明文處罰私運管制物品進口，亦處罰
    私運管制物品出口，是被告陳興主觀上認知錯誤，並不足以卸免其私運管制物
    品之責，核與證人張淑琴、葉孫國、王志忠、廖文粲、陳治強於警訊、偵查中證
    述情節相符，並有扣案床組照片六幀、扣押物品目錄表附卷可稽。又該扣案之床
    組完稅價格每組二千五百元，此有九十一年二月二十七日財政部關稅總局驗估處
    總驗三（一）字第九一一○○一四○號函附卷可參，被告等共私運六十七組床組
    ，合計價格顯已逾公告數額，其等罪行應堪認定。
二、核被告蘇傳富、陳興所為，均係犯懲治走私條例第二條第一項之罪。另被告甲
    ○○俟通緝到案後另行審結。被告等二人與被告甲○○就私運管制物品罪間，有
    犯意之聯絡及行為之分擔，均為共同正犯。扣案之大陸床組十九組，係犯罪所得
    之物且屬被告蘇傳富所有，業據被告供承在卷，應依刑法第三十八條第三項、第
    一項第三款宣告沒收。又按犯私運管制物品進口逾公告數額者，如於行為後裁判
    時，該私運進口之物品，經行政院依懲治走私條例第二條第三項重行公告，不列
    入管制物品之內，乃是行政上適應當時情形所為事實上變更，並非刑罰法律有所
    變更，即無刑法第二條第一項之適用，此有最高法院六十五年台上字第二四七四
    號、四十九年台上字第一○九三號判例足資參照。行政院於九十年十一月二十九
    日以台九十財字第○六六五八九號函公告，刪除懲治走私條例第二條第二項公告
    之「懲治走私條例公告管制物品項目及其數額」丁項，惟揆諸前開說明，仍無刑
    法第二條第一項重新重輕之適用，附此敘明。爰審酌被告等二人犯罪動機、目的
    、犯罪所造成之損害，及犯後態度良好坦承犯行等一切情狀，各量處如主文所示
    之刑，並均諭知易科罰金之折算標準。末查：被告等二人前未曾受有期徒刑以上
    刑之宣告，此有卷附台灣高等法院被告全國前案紀錄表附卷足憑，經此偵審程序
    ，當知所警惕，信無再犯之餘，本院認所宣告之刑以暫不執行為適當，均諭知緩
    刑三年，以啟自新。
據上論斷，應依刑事訴訟法第二百九十九條第一項前段、懲治走私條例第二條第一項
、刑法第十一條前段、第二十八條、第三十八條第三項、第一項第三款、第四十一條
第一項前段、第七十四條第一款、罰金罰鍰提高標準條例第二條，判決如主文。
本案經檢察官宋重和到庭執行職務。
中    華    民    國      九十二    年        五      月        二      日
                                    福建金門地方法院連江刑事庭
                                            法  官  葉  珊  谷
右判決正本證明與原本無異。
對於本件判決如有不服，應於收受送達後十日內向本院提出上訴書狀，上訴於福建高
等法院金門分院，並按他造當事人之人數附具繕本。
中    華    民    國      九十二    年        五      月        二      日
                                            書記官  林  長  貴
附錄本案論罪科刑法條
懲治走私條例第二條第一項：
私運管制物品進口﹑出口逾公告數額者，處七年以下有期徒刑，得併科新台幣二十萬
元以下罰金。


司法院資訊處製作；財團法人民間司法改革基金會備份。
